【裁判字號】    99,易,153
【裁判日期】    990615
【裁判案由】    竊盜
【裁判全文】
臺灣屏東地方法院刑事判決               99年度易字第153號
公  訴  人  臺灣屏東地方法院檢察署檢察官
被      告  甲○○
上列被告因竊盜案件，經檢察官提起公訴（98年度偵字第8685號
），茲因被告就被訴事實為有罪之陳述，經告知簡式審判程式意
旨並聽取公訴人及被告之意見後，本院合議庭裁定依簡式審判程
序審理，判決如下：
    主  文
甲○○攜帶兇器竊盜，累犯，處有期徒刑捌月。
    事  實
一、甲○○前於96年間因搶奪案件，經本院以96年度訴字第439
    號判決判處有期徒刑1 年確定；復於同年間因違反毒品危害
    防制條例案件，經本院以96年度訴字第829 號判決判處有期
    徒刑10月確定；又於同年間因竊盜案件，經本院以96年度簡
    字第1075號判決判處有期徒刑6 月確定；再於同年間因竊盜
    案件，經本院以96年度簡字第1216號判決判處有期徒刑3 月
    確定，上開有期徒刑1 年、10 月 、6 月，嗣經本院以97年
    度聲字第65號裁定減刑後應執行有期徒刑1 年2 月，並與有
    期徒刑3 月接續執行，自96年8 月15日起入監服刑，迄97年
    8 月25日因縮短刑期假釋出監，迨於97年10月18日保護管束
    期滿未經撤銷假釋以視為執行完畢論。仍不知悔改，竟意圖
    為自己不法之所有，於98年10月28日9 時15分許，在屏東縣
    恆春鎮省道臺26線南下26公里300 公尺處路旁工地，持客觀
    上可做為凶器之斜口鉗1 支（未扣案），剪斷乙○○所承包
    工地施工中之電纜線約50公尺（起訴書誤載為1100公尺，經
    檢察官當庭更正），得手後當場為乙○○發現，並以手機拍
    攝甲○○及其所駕駛之車牌號碼J9-6929 號自小客車，然甲
    ○○趁乙○○疏於注意之際駕車逃逸。
二、案經乙○○訴由屏東縣政府警察局恆春分局報請臺灣屏東地
    方法院檢察署檢察官偵查起訴。
    理  由
一、本案被告甲○○所犯竊盜案件，並非法定刑為死刑、無期徒
    刑或最輕本刑3 年以上有期徒刑之罪，亦非高等法院管轄第
    一審之案件，而被告於本院準備程序中就被訴事實為有罪之
    陳述，本院合議庭乃裁定由受命法官獨任進行簡式審判程序
    。又簡式審判程序之證據調查，依刑事訴訟法第273 條之2
    規定，不受同法第159 條第1 項審判外陳述排除之限制，再
    被告對於卷內之各項證據，亦不爭執證據能力，故卷內所列
    之各項證據，自得作為證據，先予敘明。
二、上開犯罪事實，業經被告甲○○於本院審理時均坦承不諱，
    核與證人即被害人乙○○先後於警詢時之指述大致相符，並
    有現場照片10張、手機翻拍照片2 張、車籍查詢資料1 份，
    及上開車輛車籍查詢資料1 紙、贓物認領保管單2 份採證照
    片共計15張等附卷足憑，足徵被告上開任意性自白與事實相
    符，堪採信為證據。是以本件事證明確，被告犯行堪以認定
    ，應依法論科。
三、按刑法第321 條第1 項第3 款之攜帶兇器竊盜罪，係以行為
    人攜帶兇器竊盜為其加重條件，此所謂兇器，其種類並無限
    制，凡客觀上足對人之生命、身體、安全構成威脅，具有危
    險性之兇器均屬之，且祇須行竊時攜帶此種具有危險性之兇
    器為已足，並不以攜帶之初有行兇之意圖為必要；亦即行為
    人攜帶兇器有行兇之可能，客觀上具有危險性，即為已足，
    至其主觀上有無持以行兇或反抗之意思，尚非所問（最高法
    院79年臺上字第5253號判例意旨及同院74年度第3 次刑事庭
    會議決議意旨參照）。查本件被告行竊時所使用切斷電纜線
    之斜口鉗1 支，雖未據扣案，然其足供切斷電纜線之用，堪
    認其質地堅硬，且得用以切割，是上開客觀上足以對於他人
    之生命、身體構成威脅而具有危險性，自屬刑法所謂兇器甚
    明。故核被告所為，係犯刑法第321 條第1 項第3 款攜帶兇
    器加重竊盜罪。又被告曾受有期徒刑之執行完畢，有臺灣屏
    東地方法院檢察署刑案資料查註紀錄表與臺灣高等法院被告
    前案紀錄表在卷可稽，5 年以內故意再犯本件有期徒刑以上
    之罪，為累犯，應依刑法第47條第1 項規定加重其刑。爰審
    酌被告(1)前即有竊盜前科，素行不良，正值青壯年，卻不思
    以正當途逕取得財物，多次恣意竊取物品，對於他人財產安
    全及社會秩序產生一定程度之危害；(2)所竊為電纜線50公尺
    ，竊盜所得尚非甚鉅，所生危害亦較輕微；(3)犯後坦承犯行
    ，態度良好等一切情狀，分別量處如主文所示之刑及定其應
    執行之刑，以示懲儆。至被告為本件犯行所使用之斜口鉗，
    既未扣案，且非違禁物，亦無法證明尚屬存在，為免執行困
    擾，爰不予宣告沒收，附此敘明。
據上論斷，應依刑事訴訟法第273 條之1 第1 項、第299 條第1
項前段，刑法第321 條第1 項第3 款、第47條第1 項，判決如主
文。
本案經檢察官曾士哲到庭執行職務
中    華    民    國    99    年    6     月    15    日
                  刑事第四庭    法  官  李謀榮
以上正本證明與原本無異。
如不服本判決應於收受判決後10日內向本院提出上訴書狀，並
應敘述具體理由；其未敘述上訴理由者，應於上訴期間屆滿後
20日內向本院補提理由書（均須按他造當事人之人數附繕本）
「切勿逕送上級法院」。
中    華    民    國    99    年    6     月    15    日
                                書記官  蔡進吉
附錄本案論罪科刑法條：
中華民國刑法第321條
犯竊盜罪而有左列情形之一者，處6 月以上、5 年以下有期徒刑
：
一、於夜間侵入住宅或有人居住之建築物、船艦或隱匿其內而犯
    之者。
二、毀越門扇、牆垣或其他安全設備而犯之者。
三、攜帶兇器而犯之者。
四、結夥3人以上而犯之者。
五、乘火災、水災或其他災害之際而犯之者。
六、在車站或埠頭而犯之者。
前項之未遂犯罰之。

司法院資訊處製作；財團法人民間司法改革基金會備份。
